Inventaris van het archief van het Programma Bureau Beleidsgericht Ecologisch Onderzoek van de Noordzee/Waddenzee van het Ministerie van Verkeer en Waterstaat, (1983) 1986 - 1997 (1998)
Nationaal Archief, Den Haag
- Stukken betreffende bijzondere onderwerpen, 2.
  - Taak, 2.2
    - Werkgroepen, 2.2.6
      - Vergaderstukken van de Werkgroep Vistuig-Benthos., 1993-1995; 197; 1 pak